臺灣高等法院民事判決  
109年度勞上易字第82號
上  訴  人  單惠芳    
訴訟代理人  陳浩文  
            蔡亜哲律師
被上訴人    薩摩亞商金景工業股份有限公司台灣分公司
法定代理人  李建新  
訴訟代理人  余淑杏律師
複代理人    雷兆衡律師
上列當事人間請求給付工資等事件，上訴人對於中華民國109年4
月29日臺灣新北地方法院108年度勞訴字第153號第一審判決提起
一部上訴，本院於111年10月25日言詞辯論終結，判決如下：
　　　主  文
上訴駁回。
第二審訴訟費用由上訴人負擔。
      事實及理由
一、本件被上訴人係其總公司薩摩亞商金景工業股份有限公司（
    下稱金景境外公司)於台灣設立之分公司，亦即為外國法人
    之分公司，故本件具涉外因素。又兩造均同意原審法院就本
    件具有審判權、管轄權，及本件之準據法為中華民國法律（
    見本院卷第418頁），合先敘明。
二、上訴人主張：伊自102年1月1日起受僱於被上訴人擔任業務
    經理，雙方約定每月薪資新臺幣（下未註明幣別者同）9萬
    元，保障年薪14個月，另約定被上訴人每月應給付伊勞、健
    保費用及憑單據請領之油資、出差停車費等行政費用，每月
    5日以匯款方式給付，兩造間雖未簽訂書面契約，惟實質上
    存在勞動契約關係。詎料，自108年1月起被上訴人竟片面停
    止給付107年度之2個月薪資及勞、健保費用，並拒絕伊請領
    已支出之油資及停車費等行政代墊款，且自108年6月起，片
    面調降伊薪資為7萬元。又伊自102年1月到職後，從未請特
    休假，被上訴人亦從未給付特休未休工資。故伊依勞動基準
    法（下稱勞基法）第14條第1項第5、6款規定，於108年7月1
    8日以律師函通知被上訴人終止兩造間勞動契約，並請求被
    上訴人給付短付之薪資、資遣費及特休未休之工資未果。被
    上訴人積欠伊包括：①薪資差額及7月1至18日之薪資27萬4,0
    00元、②資遣費34萬5,625元、③特休未休工資18萬2,444元、
    ④勞保費、健保費、勞工退休金之雇主負擔費用5萬8,450元
    、⑤勞工退休金差額21萬5,454元、⑥108年度因公代墊之油資
    、停車費等款項共7,770元，合計108萬3,743元等語。爰依
    勞動契約、勞基法第17條、第38條、勞工保險條例第14條、
    民法第179條等規定，起訴聲明：㈠被上訴人應給付伊108萬3
    ,743元，及自起訴狀繕本送達翌日起至清償日止，按週年利
    率5％計算之利息。㈡被上訴人應開立非自願離職證明書予伊
    。㈢願供擔保請准宣告假執行。
三、被上訴人則以：伊為金景境外公司之台灣分公司，上訴人與
    伊並無契約關係。上訴人因與金景境外公司暨伊之負責人李
    建新（下逕稱其名）原有交情而出資金景境外公司，具有金
    景境外公司之股東身分，而金景境外公司係委任上訴人處理
    該公司及由該公司100%持股之大陸地區廣東省東莞捷瑞公司
    （下稱東莞捷瑞公司）之業務事宜，給予上訴人事務裁量權
    限，包括由其自行處理訂單報價、採購事宜，其等間係屬委
    任關係，且係由金景境外公司支付薪資報酬予上訴人，與伊
    無涉。另上訴人自107年11月起至108年7月止，均不曾前往
    東莞捷瑞公司彙報工作進行狀況，故金景境外公司於108年7
    月24日終止其與上訴人間委任契約。兩造間既無契約關係，
    則上訴人依勞動契約關係請求伊給付薪資等，並無當事人能
    力，另伊並未因支出代墊款而受利益，上訴人亦不得依不當
    得利法律關係請求伊給付代墊油資、停車費等語，資為抗辯
    。
四、原審判決上訴人敗訴，上訴人不服，提起一部上訴，其上訴
    聲明：㈠原判決關於駁回上訴人下開第二項之訴部分廢棄。㈡
    被上訴人應給付上訴人108萬3,743元，及自民事起訴狀繕本
    送達翌日起至清償日止，按週年利率5％計算之利息。被上訴
    人答辯聲明：上訴駁回（上訴人逾上開部分之請求，經原審
    判決其敗訴，未據其聲明不服，已經確定，非本院審理範圍
    ）。
五、兩造不爭執事項（見本院卷第418至420頁）：
  ㈠被上訴人設址於新北市○○區○○路000號11樓，原審法院就本件
    具有審判權、管轄權，本件之準據法為中華民國法律。
  ㈡金景境外公司是依我國公司法認許之外國公司，並在我國設
    立台灣分公司即被上訴人，有外國公司認許事項變更表及外
    國公司分公司變更登記表足稽。
　㈢上訴人（英文名稱：Irene）具有金景境外公司之股東身分，
    金景境外公司改組後由Prime Rich公司所100％持有，而上訴
    人透過其100％持有之薩摩亞商First Rate有限公司持有2.53
    8％之Prime Rich公司股份。
　㈣上訴人並無固定上班時間、地點，也不需要上下班打卡，不
    受上下班時間或請假之拘束。
　㈤上訴人受領薪資給付是由金景境外公司從香港之臺灣中小企
    銀香港分行匯入其所有第一銀行外匯（外幣）帳戶內，但其
    中有2筆薪資【103年1月22日、同年11月7日（見原審卷一第
    279、307頁，筆錄誤載為7月11日，應予更正）】是由被上
    訴人公司或帳號0000000000000000匯入新臺幣到上訴人帳戶
    。
　㈥上訴人自102年2月1日至102年6月30日，其勞保投保單位為英
    屬維京群島商睿捷工業股份有限公司臺灣分公司，自102年7
    月1日至108年7月15日，其勞保投保單位為喬登企業股份有
    限公司（下稱喬登公司）。被上訴人對上訴人所製作關於勞
    健保及勞退金之附表2（見原審卷一第55頁）之計算方式不
    爭執。
　㈦上訴人於108年7月18日委託律師以存證信函依勞基法第14條
    第1項第5、6款向被上訴人為終止僱傭契約之表示。
　㈧108年7月24日東莞捷瑞公司公告將上訴人自該公司除名。
　㈨金景境外公司就上訴人107年度之12個月報酬均已給付，但未
    給付上訴人所稱107年度另外2個月之薪資（上訴人主張此2
    個月薪資屬於其所稱「保障年薪14個月」中剩下之2個月，
    但被上訴人抗辯上訴人得否於12個月之報酬之外，另外獲得
    相當於2個月報酬之給付，須視上訴人當年度之業績表現及
    公司營運狀況而定）。
　㈩金景境外公司就上訴人108年5月、6月份薪資，只分別於108
    年6月6日、108年7月5日給付上訴人美金2,305元、2,299元(
    依當時匯率，均約7萬2,000元，被證6)。
　金景境外公司就上訴人108年7月1日至7月18日薪資，只有支
    付上訴人美金826元（計算式：1308.04-482.04=826，被證9
    ），另通知上訴人待返還委由其保管之公司筆電後，即給付
    相當於前開筆電之價額即美金964.08元。若上訴人不能返還
    前開筆電，金景境外公司則主張就前述報酬保留款與前開筆
    電價值1/2之價額482.04元範圍內互為抵銷。（上訴人爭執
    筆電的價格）
　依上訴人所提原證8之勞工保險被保險人投保資料表，原證9
    已繳納勞工個人專戶明細資料，其雇主記載為橋登公司，而
    非被上訴人或金景境外公司。
　就上訴人主張被上訴人公司未給付上訴人108年度因公代墊之
    油資停車費等款項共7,770元部分，金景境外公司就上訴人1
    08年7月1日至7月18日至三重之停車費等費用共計2,282元部
    分，已於108年8月1日依上訴人所提出之支付證明等單據，
    給付2,282元予上訴人。
　上訴人於105年9月6日以被上訴人名義開立發票與大客戶光寶
    科技股份有限公司（下稱光寶公司）（原證19)，105年3月1
    0日也是以被上訴人名義開立發票與群光電子股份有限公司
    （下稱群光公司）（原證20）。
　上訴人就所負責的相關業務，曾向被上訴人報銷在台灣之各
    項行政費用（包含勞健保費、勞退、拜訪客戶之交通費及餐
    費、停車費、電話通信費、禮品等），其中有20筆係由被上
    訴人或帳號0000000000000000以新臺幣匯入上訴人之帳戶(
    原證21)。
　上訴人因工作關係使用之手機及號碼均為上訴人個人所有，1
    02年至104年11月3日期間均為上訴人憑電信費帳單向被上訴
    人報銷費用，直至104年11月3日JUDY（即魏淑敏、李建新之
    配偶、公司財務總管）電子郵件說明略謂：手機號改登記為
    被上訴人名下，爾後通信費用直接由被上訴人支出(原證22)
    。
六、本院之判斷：
　㈠被上訴人無當事人能力且兩造間無契約關係：
　1.按分公司係由總公司分設之獨立機構，就其業務範圍內之事
    項涉訟時，有當事人能力（最高法院40年台上字第39號民事
    判決意旨參照）。惟分公司或工廠是否有實施訴訟之權能，
    則應以其訴訟事項是否為該分公司或工廠業務範圍內定之，
    若非該分公司或工廠業務範圍內者，該分公司或工廠即無實
    施訴訟之權能；而所謂業務範圍內之事項，應依訴訟標的之
    法律關係是否屬其業務範圍而為觀察，以為判斷其是否有實
    施訴訟之權能；苟該「訴訟標的之法律關係」非以分公司或
    工廠為其權利義務之主體，尚不得以其係總公司之執行機構
    或為利害關係之第三人，而遽以該訟爭之法律關係事項即屬
    其業務範圍（最高法院95年度台上字第1339號判決意旨參照
    ）。次按判斷勞動契約當事人之標準，本於勞動契約乃「債
    權債務契約」以及債之關係乃「特定人間權利義務關係」之
    前提，勞動契約債權債務之主體，當然必須回歸締結契約之
    當事人，綜合契約履行過程中，給付報酬義務人、受領勞務
    對象、對勞工實施指揮命令之人等相關情狀加以判斷，以免
    不當擴大雇主範圍而悖離「債權債務契約」乃「特定人間權
    利義務關係」之法理基礎。
　2.上訴人主張自102年1月1日起受僱於被上訴人擔任業務經理
    ，雙方約定每月薪資9萬元，保障年薪14個月，另約定被上
    訴人每月應給付上訴人勞、健保費用及憑單據請領之油資、
    出差停車費等行政費用，每月5日以匯款方式給付，兩造間
    存在契約關係等語，此為被上訴人所否認。經查：
    ⑴兩造間並未書立契約，此經上訴人自承在卷（見原審卷一
      第95頁）。又上訴人自102年2月1日至102年6月30日，其
      勞保投保單位為英屬維京群島商睿捷工業股份有限公司臺
      灣分公司，自102年7月1日至108年7月15日，其勞保投保
      單位為喬登公司（見不爭執事項㈥），其勞保投保單位皆
      非被上訴人。
　  ⑵上訴人自102年1月1日起至108年7月18日止之期間所受領之
      報酬，除其中2筆（103年1月22日、同年11月7日）是由被
      上訴人公司帳號匯入新臺幣至上訴人帳戶之外，其餘均是
      由金景境外公司從香港之臺灣中小企銀香港分行匯入美金
      至上訴人所有第一銀行外匯（外幣）帳戶內，此為兩造所
      不爭執（見不爭執事項㈤），又依卷附被上訴人102年、10
      3年、106年營利事業所得稅結算申報核定通知書，被上訴
      人並無任何薪資支出（見原審卷二第77、78、81），而上
      訴人亦自承其未曾申報任何關於被上訴人給付其薪資或報
      酬之所得收入等語（見本院卷第114、115頁），足認上訴
      人之報酬是經其與金景境外公司約定以美金支付，而非由
      被上訴人公司給付。
    ⑶上訴人執其中兩筆（103年1月22日、同年11月7日）匯款是
      由被上訴人公司或帳號0000000000000000匯入新臺幣到其
      帳戶乙情，主張被上訴人曾給付其薪資等語；被上訴人則
      稱該2筆款項是因金景境外公司無法如期給付上訴人美金
      報酬，而委由其先行代為給付等語。查103年1月22日匯款
      金額為14萬9,970元，上訴人主張該款項為第13、14月年
      薪；103年11月7日匯款金額為9萬元，上訴人主張該款項
      為月薪等語（見原審卷一第279、293、307頁）。又該2筆
      匯款之前後期薪資均係以美金支付，並無由被上訴人按月
      連續以新臺幣給付薪資之情。被上訴人上開所辯，與一般
      總公司與分公司間短期資金往來情形相符，應可採信。是
      尚難以自102年1月1日起至108年7月18日止期間之僅2次非
      以按月連續方式給薪之例外情形，作為認定契約主體之依
      據。
　　⑷由上，自上訴人長達6年多都是按月受領金景境外公司所給
      付之美金匯款以觀，可認應給付上訴人勞務報酬者，為金
      景境外公司，而非被上訴人。
　3.上訴人雖再主張其工作地均在台灣，負責被上訴人公司與台
    灣客戶之業務接洽事宜，並下單交由東莞捷瑞公司及其工廠
    生產，被上訴人於新北市○○區承租辦公室，刊登徵人廣告，
    確有於台灣從事營業活動，李建新並稱呼上訴人「台北業務
    」，故兩造間存在契約關係等語，並提出採購訂單（原證10
    ）、報價單（原證11）、111人力銀行徵才頁面（原證12）
    、群光公司廠商基本資料新增申請單（原證17）、105年2月
    23日上訴人寄予Jason Lin之電子郵件（原證18）、105年9
    月6日被上訴人開立予光寶公司之發票（原證19）、105年3
    月10日被上訴人開立予群光公司之發票（原證20）、上訴人
    之永豐銀行○○分行000-000-0000000-0帳戶往來明細（原證2
    1）、105年1月18日李建新寄予客戶之電子郵件（原證26）
    、108年6月12日渤泰股份有限公司三重分處開立予被上訴人
    之品名記載「租金」之統一發票（上證1）等件為憑，及以
    李建新於本院陳稱：上訴人負責在台灣客戶之接單及維繫事
    宜、金景境外公司在薩摩亞國沒有設立辦公室及實際在該國
    營運等語為據（見原審卷一第127至133、271至315頁、卷二
    第133、本院卷第396、397、401頁）。惟查：
　　⑴金景境外公司是於99年9月1日在薩摩亞國註冊登記，有證
      明書可稽（見原審卷二第27頁），之後由金景境外公司於
      99年12月28日百分之百投資設立位於大陸地區之東莞捷瑞
      公司，有經濟部投資審議委員會函可稽（見原審卷一第23
      5-238頁），又金景境外公司是以其名義採購東莞捷瑞公
      司產品之原料、銷售東莞捷瑞公司製造之產品並收付相關
      貨款等情，亦有採購訂單、銷售報價單、發票等文件可憑
      （見原審卷一第127至129頁、卷二第51至57頁）。再者，
      觀上訴人於106年4月11日寄予李建新關於蘇州廠設廠初階
      評估報告之電子郵件（見原審卷一第137頁之原證14），
      及於108年4月25日寄予東莞捷瑞公司李勇平經理及該公司
      其他成員之電子郵件記載：「...此設備請購與安置作業
      請協助提早備妥（徐經理/周主管負責)。...後續量產恢
      復使用...原料？(此部分由工程/製造討論決定）。...客
      戶端必定嚴檢此機種出貨品質，JR廠內品質管控請加嚴把
      關（申副理/劉修坤負責)。...資料需要接續準備提供給
      旭麗（程副理負責）...」等語（見原審卷一第137、331
      至332頁），及參李建新於本院陳稱：李勇平是東莞捷瑞
      公司的生產部經理，上訴人可以分配東莞捷瑞公司成員工
      作；原證14電子郵件是上訴人寄給伊的信，所提到的蘇州
      廠，是東莞捷瑞公司評估要設廠等語（見本院卷第399、4
      00頁），可知上訴人具有分配東莞捷瑞公司成員工作之職
      權，亦負責評估東莞捷瑞公司是否要在大陸地區蘇州設廠
      ，可見上訴人提供勞務之範圍尚及於東莞捷瑞公司之營業
      活動，並不限於被上訴人所在之台灣地區，而東莞捷瑞公
      司即為金景境外公司之子公司，是上訴人提供勞務之對象
      實為金景境外公司，並非被上訴人。
    ⑵依經會計師查核之金景境外公司及其子公司東莞捷瑞公司1
      00年至102年（西元2011年至2013年）合併財務報表（見
      原審卷二第159至166頁），可知至101年12月31日止，金
      景境外公司共有員工299人、東莞捷瑞公司共有員工225人
      ，101年營業收入即達美金500萬餘元、102年營業收入亦
      達美金600萬餘元，反觀被上訴人台灣分公司自100年至10
      8年之「營業人銷售額與稅額申報書」、「營利事業所得
      稅結算申報核定通知書」（見原審卷二第59至94頁），銷
      項部分數額幾乎均為0，進項部分數額亦不高，且核定之
      營利事業所得稅亦為0元，可認被上訴人台灣分公司並無
      進行採購、生產、銷售等業務活動，也足見金景境外公司
      之營業活動實際上是以位於大陸地區之東莞捷瑞公司為中
      心。
　　⑶至上訴人提出之107年5月5日採購訂單與103年2月10日報價
      單（見原審卷一第127至129頁之原證10、11），文件上雖
      載有被上訴人地址，然文件上關於公司名稱均記載為GOLD
       SCENE INVESTMENTS LIMITED（即金景境外公司英文名稱
      ，見原審卷一第187頁），並無「TAIWAN BRANCH」（台灣
      分公司）名義，可見上訴人是以金景境外公司名義從事營
      業活動，而非以被上訴人公司名義為之。
　　⑷又上訴人所提105年3月30日群光公司廠商基本資料新增申
      請單，其上廠商名稱雖記載為被上訴人公司，台幣帳戶部
      分也記載為被上訴人公司帳戶，但外幣帳戶仍記載為金景
      境外公司帳戶（見原審卷一第271頁之原證17）。至於105
      年3月10日、105年9月6日雖以被上訴人公司名義開立發票
      給群光公司、光寶公司（見原審卷一第275至277頁之原證
      19、20），但依上訴人於105年2月23日的電子郵件內容已
      明載：「Dear Jason，已與財務確認過，Gold Scene台灣
      可以開立發票請款」（見原審卷一第273頁之原證18），
      顯然被上訴人公司係為供請款而開立發票使用，否則如屬
      一般交易往來，應無需再特別確認之必要。何況，金景境
      外公司嗣後亦有向上訴人表明不得以被上訴人台灣分公司
      名義開立發票，此有電子郵件可稽（見原審卷一第363至3
      64頁）。
　　⑸關於105年1月18日李建新寄予客戶之電子郵件中，李建新
      固以「臺北業務」一詞稱呼上訴人（見原審卷二第133頁
      之原證26），惟李建新同時亦提到「大陸業務Tony，研發
      許課長」等語，參以李建新同時擔任金景境外公司及被上
      訴人公司之負責人，實際負責東莞捷瑞公司業務，且上訴
      人亦有處理東莞捷瑞公司業務，已如上述，則李建新上開
      陳述應係立於金景境外公司之立場所為，其在該電子郵件
      中向客戶表示其「捷瑞團隊」成員之一包括「台北業務
　　　Irene（即上訴人英文名稱）」，至多表示上訴人有經手
      處理東莞捷瑞公司之臺北業務事項，無從據以認定上訴人
      係與被上訴人成立契約關係。
　　⑹上訴人所提出之111人力銀行徵才頁面，其上顯示被上訴人
      公司「最新職缺(0)」（見原審卷一第131頁），未見徵才
      之情，縱或有被上訴人對外徵才情事，此與上訴人提供勞
      務之對象為何人一事，亦無關聯。上訴人之永豐銀行○○分
      行000-000-0000000-0帳戶往來明細，僅係關於上訴人與
      被上訴人間自102年5月13日至104年4月7日共22筆交易紀
      錄（見原審卷一第279頁之原證21）；108年6月12日渤泰
      股份有限公司三重分處開立予被上訴人之品名記載「租金
      」之統一發票（見本院卷第125頁之上證1），至多僅能證
      明被上訴人有承租辦公室之事實，均無從認定被上訴人有
      以其本身名義對外從事營業活動之事實。
    ⑺由上可知，上訴人提供勞務之範圍及於金景境外公司之子
      公司即東莞捷瑞公司，被上訴人台灣分公司並無進行採購
      、生產、銷售等業務活動，而上訴人縱有在台灣地區從事
      營業活動，亦係以金景境外公司之名義為之，是上訴人提
      供勞務之對象實為金景境外公司，而非被上訴人。
  4.綜上，兩造間並無書立契約，且係由金景境外公司長期給付
    報酬予上訴人，並受領上訴人提供之勞務，是上訴人係與金
    景境外公司成立契約關係，而在總公司為契約當事人之情形
    下，分公司自無代替總公司而成為實體法上契約權利義務主
    體之餘地。上訴人所主張之訴訟標的即其與被上訴人間之契
    約關係既不存在，則被上訴人即非就其業務範圍內之事項涉
    訟，從而，被上訴人對於上訴人與金景境外公司之契約關係
    ，無當事人能力。
　㈡況縱使兩造間有契約關係（係假設），然上訴人並無固定上
    班時間、地點，也不需要上下班打卡，不受上下班時間或請
    假之拘束等情，為上訴人所不爭執（見不爭執事項㈣），此
    顯與一般勞工須受固定上班時間、地點之拘束、請假應事先
    經雇主准駁之常情不同，顯然上訴人無須需服從雇主之權威
    ，也無證據證明其有接受懲戒或制裁之義務。又依前述上訴
    人於108年4月25日寄予東莞捷瑞公司李勇平經理及該公司其
    他成員之電子郵件（見原審卷一第331至332頁），可認上訴
    人具有分配金景境外公司子公司即東莞捷瑞公司成員工作之
    職權，參以李建新於本院陳稱：上訴人是在金景境外公司任
    職，有關客戶的報價，依上訴人的經驗，在合理範圍內，由
    上訴人決定等語（見本院卷第396、398頁），可知上訴人具
    有一定程度之決策權，亦與單純聽命於雇主，受雇主指揮監
    督之勞工不同。由上開事證，已足認上訴人提供勞務行為不
    具備勞動契約之從屬性。
  ㈢被上訴人無當事人能力，且上訴人始終主張其受僱於被上訴
    人（見本院卷第451頁），並無變更金景境外公司為當事人
    之情，從而，兩造間不存在勞動契約，上訴人依勞動契約法
    律關係，請求被上訴人給付薪資差額、資遣費、特休未休工
    資、勞健保及勞退金補助、勞退金差額等，均無理由，不應
    准許。
　㈣上訴人依民法第179條請求被上訴人給付代墊油資、停車費7,
    770元，亦無理由：
　　按無法律上之原因而受利益，致他人受損害者，應返還其利
    益，民法第179條前段定有明文。上訴人主張被上訴人受有
    其代墊之油資、停車費等款項共7,770元之不當得利，致其
    受有損害等語，此為被上訴人所否認。查兩造間既無契約關
    係，且是由金景境外公司給付上訴人勞務報酬並受領勞務內
    容，已認定於前，則就上訴人所主張其提供勞務期間所代墊
    之款項，縱然屬實，受有利益者亦為金景境外公司，並非被
    上訴人。是上訴人依民法第179條不當得利法律關係，請求
    被上訴人給付代墊油資、停車費7,770元，亦無理由。
七、綜上所述，被上訴人無當事人能力，兩造間不存在勞動契約
    ，則上訴人依勞動契約、勞基法第17條、第38條、勞工保險
    條例第14條、民法第179條等規定，請求被上訴人給付108萬
    3,743元，及自起訴狀繕本送達日起至清償日止，按週年利
    率5％計算之利息，為無理由，應予駁回。原審就此部分為上
    訴人敗訴之判決，及駁回其假執行之聲請，理由雖與本院不
    盡相同，結論並無二致，核無不合。上訴意旨指摘原判決此
    部分不當，求予廢棄改判，為無理由，應予駁回。
八、本件事證已臻明確，兩造其餘之攻擊或防禦方法及所用之證
    據，經本院斟酌後，認為均不足以影響本判決之結果，爰不
    逐一論列，附此敘明。
九、據上論結，本件上訴為無理由，爰判決如主文。　
中　　華　　民　　國　　111 　年　　11　　月　　22　　日
　　　　　　　　　勞動法庭
　　　　　　　　　    審判長法  官  黃雯惠
                            法  官  林佑珊
　　　　　　　　　          法  官  戴嘉慧
正本係照原本作成。
不得上訴。
中　　華　　民　　國　　111 　年　　11　　月　　23　　日
　　
　　　　　　　　　　　　　　書記官  莊昭樹